# 工程施工与工程结算列报

提问人：502456144 时间：2016-04-25 10:33:47
施工企业的工程施工和工程施算列报的时候是分别按每个项目两个科目的差额分别计入存货跟预收再合计，分别放入存货跟预收批露，还是直接将两个科目总额看哪个金额大直接决定放存货还是预收？

回答人：chenyiwei
工程施工和工程结算的抵销列报，应以单项建造合同（会计上的收入确认单元）为单位进行。不同收入确认单元的借方差额和贷方差额（即使是对应于同一个客户的）不能抵销。

提问人：502456144 时间：2016-05-10 15:16:50
再请教陈版，工程施工-合同成本借方发生额一定要等于主营业务成本吗，可以不等吗？因为主营业务成本我们是用的工作量法占总工作量的比例（实际是业主确认的产值占总合同金额比例）来确定的进度乘以总预算计算出来的，与本期工程施工借方金额不相等。
如果可以不相等的话这部分差异怎么解释或描述为什么东西？

回答人：chenyiwei
只有当依据累计已发生成本占预计总成本比例确定完工百分比时，本期工程施工——成本的借方发生额与本期营业成本才会相等，其他情况下会有差额，计入存货或应付款项列报。

提问人：502456144 时间：2016-05-11 17:28:47
陈版，若有差异而且较大该如何处理呢？这部分差异应解释为什么呢？

回答人：chenyiwei
可能需要结合具体案例来讨论，不能一概而论。

提问人：槿思成 时间：2016-11-04 23:59:28
"只有当依据累计已发生成本占预计总成本比例确定完工百分比时，本期工程施工——成本的借方发生额与本期营业成本才会相等，其他情况下会有差额，计入存货或应付款项列报。"
请教陈老师，按照其他方式确认完工进度的方式，这边的差额入存货或者应付账款，是否本质和工程结算、工程施工的列报性质一致呢？非常感谢！

回答人：chenyiwei
不一样，这里所指的是工程施工——成本的发生额与所确认的主营业务成本的差额。